臺灣高雄地方法院民事裁定　　　　　 100年度消債聲字第82號
聲　請　人　蔡修銘
代　理　人　王家鈺律師
上列當事人聲請消費者債務清理事件，本院裁定如下：
    主  文
聲請人蔡修銘不免責。
    理  由
一、按「法院裁定開始清算程序後，債務人有薪資、執行業務所
    得或其他固定收入，而普通債權人之分配總額低於債務人聲
    請清算前2 年間，可處分所得扣除自己及依法應受其扶養者
    所必要生活費用之數額者，法院應為不免責之裁定，但債務
    人證明經普通債權人全體同意者，不在此限」消費者債務清
    理條例（下稱消債條例）第133 條定有明文。
二、經查：
  (一)聲請人即債務人蔡修銘於民國99年3 月22日具狀聲請清算，
    前經本院以99年度消債清字第116 號裁定於99年11月25日16
    時起開始清算程序，嗣因債務人之清算財團之財產不敷清償
    清算程序費用，經本院於100 年3 月29日以99年度司執消債
    清字第182 號裁定終止清算程序確定在案，有前揭案卷足佐
    ，勘認債權人於此清算程序均未受有任何分配。
  (二)聲請人主張其自94年受傷後，遺有中度肢體障礙無法工作獲
    取所得，且名下並無其他財產等節，有殘障手冊、財產歸屬
    清單、96及97年度綜合所得稅各類所得資料清單（見本院99
    年度消債清字第116 號《下稱消債清卷》卷第46頁、第136
    頁、第35至37頁）為憑，堪予認定。又聲請人目前按月領有
    租金補助3,000 元、低收扶助5,000 元及身障補助7,000 元
    之事實，為其所自承，且有存摺封面及內頁影本（見消債清
    卷第25至31頁）可佐，堪認其目前每月繼續性收入共有15,0
    00元（3,000 元＋5,000 元＋7,000 元＝15,000元）。是聲
    請人聲請更生前2 年之總收入應為360,000 元。另就聲請人
    主張其個人每月必要支出費用為：房租3,500 元、膳食費4,
    200 元及家用雜支3,000 元，共計10,700元（見消債清卷第
    23至24頁），未逾內政部所公告之99年度高雄市低收入戶最
    低生活費用每人每月11,309元最低生活費用標準，堪認聲請
    人主張尚屬合理。
  (三)準上而論，聲請人聲請清算前2 年可處分所得共計360,000
    元，扣除2 年間必要之生活費用256,800 元後，尚餘103,20
    0 元（360,000 元－256,800 元），而聲請人自99年3 月22
    日聲請清算之日起，迄本院於100 年3 月29日終止清算程序
    之日止，未對普通債權人為任何清償，足見普通債權人分配
    總額低於相對人聲請清算前2 年間，可處分所得扣除自己及
    依法應受其扶養者所必要生活費用之數額。此外，普通債權
    人均具狀表示不同意聲請人免責，有陳報狀9 份附卷可稽，
    是依消債條例第133 條規定，本件聲請人不得免責。
三、綜上所述，本件聲請人既有消債條例第133 條所定不應免責
    之事由存在，又無法證明其業經普通債權人全體之同意，依
    上說明，本件聲請人不得免責，爰裁定如主文。
中    華    民    國    100   年    8     月    10    日
                  民事第五庭  法  官  李育信
上為正本係照原本作成。
如不服本裁定，應於裁定送達後10日內，以書狀向本院提出抗告
，並繳納抗告費新臺幣1 千元。
中    華    民    國    100   年    8     月    10    日
                              書記官  陳孟琳